臺灣花蓮地方法院刑事判決
110年度訴字第104號
公  訴  人  臺灣花蓮地方檢察署檢察官
被      告  劉冠傑


選任辯護人  吳秋樵律師（法扶律師）          
上列被告因違反毒品危害防制條例案件，經檢察官提起公訴（11
0年度偵字第1018號），本院判決如下：
    主    文
己○○犯附表一各編號「罪名、宣告刑及沒收」欄所示之罪，各處
如附表一各編號「罪名、宣告刑及沒收」欄所示之刑及沒收。應
執行有期徒刑拾年。
    犯罪事實
一、己○○明知甲基安非他命係毒品危害防制條例第2條第2項第2款
    所定之第二級毒品，依法不得販賣、持有，竟分別為以下行
    為：
　㈠己○○與真實姓名年籍不詳之成年人（無證據證明係未滿18歲
    之人）共同意圖營利，基於販賣第二級毒品之犯意聯絡，以
    所持用行動電話門號0000000000號之行動電話作為聯繫工具，
    販賣第二級毒品甲基安非他命予丙○○1次（時間、地點、販
    賣方式、販賣金額及數量，均詳如附表一）。
　㈡己○○意圖營利，基於販賣第二級毒品之犯意，以所持用行動
    電話門號0000000000號之行動電話作為聯繫工具，分別販賣第
    二級毒品甲基安非他命予丁○○（共3次，時間、地點、販賣
    方式、販賣金額及數量，均詳如附表一）。
二、案經花蓮縣警察局吉安分局報告臺灣花蓮地方檢察署檢察官
    偵查起訴。　
    理    由
壹、證據能力
一、證人丙○○、丁○○於警詢中證述部分
  ㈠被告己○○及其辯護人爭執證人丙○○於警詢之陳述部分，本院
    審酌該等陳述係被告以外之人於審判外之陳述，屬刑事訴訟
    法第159條第1項規定之傳聞證據，除法律有規定者外，不得
    作為證據，且證人丙○○業於本院審理時到庭作證，且其等於
    本院審理時所述與警詢時所為之陳述內容並無明顯不符，即
    無刑事訴訟法第159條之2、第159條之3所定情形存在，並無
    引用其等於警詢時所為陳述之必要，因認其等於警詢時之陳
    述，無證據能力。
　㈡證人丁○○於警詢時所為之陳述，為被告以外之人於審判外之
    陳述，且經被告及辯護人爭執證據能力，本院審酌證人丁○○
    於本院審理時到庭作證之內容，本案關於是否與被告間販賣
    第二級毒品部分之證述，有不一致之情形（詳下述），顯與
    警詢中之陳述內容不符，而衡以證人丁○○於警詢時之外在環
    境及情況，距案發時間較近（民國109年3月22日至同年4月2
    0日），其記憶應較清晰且未受他人影響，又採一問一答，
    整體詢問均在白天，且時間非長，109年12月15日11時16分
    許至同日12時許等節，此有證人丁○○調查筆錄詢問時間欄可
    參（見他卷第143頁，卷目代碼詳見附表四【卷目代碼對照
    表】），並無充裕時間權衡陳述之利害關係，無暇虛捏編造
    ，且證人丁○○斯時未直接面對被告，其陳述對於被告被訴犯
    罪事實內容之心理壓力應較為輕微，故其陳述虛偽陳述之可
    能性偏低，足見該陳述具有可信之特別情況，又證人丁○○於
    警詢時所為前開陳述，自為證明犯罪事實存否所必要之直接
    證據，且其警詢之陳述內容，與證人丁○○之偵訊中之陳述相
    互比較，亦非簡略，因此，自無法以其他證據加以替代，爰
    依刑事訴訟法第159條之2規定，認前開證述有證據能力。
二、證人丙○○、丁○○於偵查中證述部分
　　證人丙○○、丁○○於偵查中向檢察官所為之陳述，均經其等具
    結在案，又未經被告或辯護人提出具有顯不可信之證據資料
    供本院審酌，本院亦查無存在其他證據顯示其等於偵查中之
    證述，非出於自由意志，或受有不當誘導之情，難認有何顯
    不可信之情況，復經本院於審判期日傳喚其等到庭作證，並
    予被告及辯護人行使詰問權，是前開偵查中證述業經合法調
    查，應有證據能力，而得作為本案判斷之依據。
三、其餘本判決所引用之被告以外之人於審判外之供述證據，經
    檢察官、被告、辯護人不爭執其餘供述證據之證據能力，本
    院審酌該證據之取得過程並無瑕疵，與本案待證事實間復具
    有相當之關聯性，引為本判決所用之證據並無不當，自得採
    為本件認定事實之基礎。
四、其他本判決資以認定事實所憑之非供述證據，無證據證明係
    公務員違背法定程序所取得，依刑事訴訟法第158條之4反面
    解釋，均有證據能力。
貳、認定犯罪事實所憑之證據及理由
一、訊據被告矢口否認有何販賣第二級毒品之犯行，辯稱：我沒
    有販賣給丙○○、丁○○，丙○○沒有拿錢給我，我也沒有拿東西
    給丙○○，是丙○○跟別人拿的，他跟我交易是要拜託我幫他聯
    繫藥頭，丙○○的上游是綽號「阿峯」之人，我只是介紹而已
    ，讓他們自己去交易；關於如附表一編號2部分，該次是丁○○跟我聯絡，我們相約85度C後面，我跟他去找藥頭拿東西，
    跟丁○○出等價一起去向暱稱「魯魯巴」之人購買，之後回我
    的租屋處一起施用；如附表一編號4該次，亦有跟丁○○去找
    「魯魯巴」即藥頭購買毒品，那時候丁○○有新臺幣（下同）
    1、2000元，丁○○只是要吸食好玩而已，沒有拿多，只有拿1
    、2000元，附表一編號2、4均是與丁○○合資後一起共同使用
    ，我沒有毒品來源；如附表一編號3部分亦無販賣，當時是
    丁○○來廟裡時候，就來找我喝酒、聊天，丁○○本來是想找我
    吸食甲基安非他命，我說我沒有，沒有辦法，後來就在我租
    屋處喝酒聊天，那天沒有找藥頭買，我同居人也知道丁○○來
    找我們，沒有東西用我們就在我租屋處附近吃滷味、喝酒而
    已，後來丁○○就坐車回去等語。辯護人為被告辯以：附表一
    編號1部分否認有販賣犯行、交付毒品或收受現金，由譯文
    脈絡可知，是丙○○要求被告向他人購買毒品而非被告與丙○○
    交易，然被告雖有向第三人聯絡之事實，但最終並未購得甲
    基安非他命，被告不是決定交易數量之人；附表一編號2部
    分否認販賣犯行，被告與丁○○雖有附表三B1至B3譯文之對話
    ，但僅是約在樹林火車站見面，且其後丁○○與被告一起出資
    合買甲基安非他命並一起施用；附表一編號3部分否認販賣
    犯行、交付毒品或收受現金，被告僅與丁○○一同聊天飲酒，
    並無毒品交易之事實，且丁○○經常前往被告家中吸食毒品，
    未曾見聞被告有與丁○○毒品交易之事實，至多僅是被告幫助
    施用毒品；附表一編號4部分否認販賣犯行、交付毒品或收
    受現金，被告與丁○○間合資購妥毒品後，2人各出2000元向
    「魯魯巴」購買，並且於被告土城租屋處分裝後，被告自租
    屋處搭計程車離開，該次亟有可能是合資，且丁○○亦未返回
    被告租屋處，即無檢察官起訴時、地交易之可能等語。
二、丙○○部分（附表一編號1）
  ㈠被告於109年3月20日18時27分至同日21時47分許間，曾以行
    動電話門號0000000000號手機，與證人丙○○持用之行動電話
    門號0000000000號手機聯繫，並為通話等情，有本院109年
    聲監續字第115號通訊監察書（見警卷第213至217頁）、通
    訊監察譯文（A6至A14，見他卷第203至209頁，內容詳如附
    表二）等資料附卷可稽，且與被告所供稱：109年2月20日到
    109年6月12日有使用行動電話門號0000000000的電話；丙○○
    叫我幫他想辦法，問我1萬元可否調5、6克，當天我們有見
    面，電話聯繫完我們有見面，我們都有認識等語（見他卷第
    288頁、本院卷第69頁），互核相符，故被告與證人丙○○上
    開時間有聯繫之事實。
　㈡觀諸被告於本院羈押訊問中坦承有該次販賣犯行（見聲羈卷
    第25頁），且依照當時被告與證人丙○○之通訊監察譯文可見
    ，被告稱：「全部6000還是5000還是10000」，證人丙○○稱
    ：「6000幾個」等語，被告稱「最少也要2以上」等語，證
    人丙○○稱「不然先拿3支兩個」、「就是工程那個冷媒」等
    語，被告復稱「歐3支冷媒」等語（見附表二A8通訊監察譯
    文）；又證人丙○○其後另表示：「1塊6可以嗎」等語，被告
    隨稱：「沒有辦法那麼多」、「最多5個」、「你在後站那
    邊等我你一樣要1塊」、「我盡量幫你喬一下」等語，證人
    丙○○答以：「好」等語（見附表二A10通訊監察譯文）；被
    告另稱：「喂他去換東西」、「那個不好我叫他換過」等語
    ，證人丙○○問：「要多久」等語，被告即稱：「很快10分鐘
    內」、「不好意思」，證人丙○○稱：「好」等語（見附表二
    A13通訊監察譯文）；佐以證人丙○○於偵查中具結證稱：通
    訊監察譯文A10到A14有毒品交易，時間是109年3月20日21時
    47分39秒，地點在樹林火車站附近，我用2000元跟被告買安
    非他命1小包，不知道多重，我有從被告朋友拿到毒品等語
    （見他卷第276頁）；於本院審理中具結證稱：我偵查中講
    的是實在，被告知道要把毒品交給我，只是透過被告朋友交
    錢，還有交安非他命1包給我的，當日確實有在新北市樹林
    區樹林火車站附近跟被告買過1包毒品安非他命，我當時沒
    有買5、6公克，應該是錢沒有那麼多，我對被告，其餘的我
    不知道，我只認識被告，阿峰我不認識，是被告介紹我這個
    人去拿安非他命，「工程那個冷媒」，類似以那個來代表某
    個東西，實際代表什麼我忘記了，類似術語的感覺，我印象
    被告是叫一個看起來比較年輕的人拿安非他命給我，我不清
    楚被告的上游等語（見本院卷第144至145頁、第155頁、第1
    64至165頁、第167至168頁），依上可見，證人丙○○與被告
    對話間多用暗語或簡單稱「冷媒」、「1塊6」、「東西」來
    指稱甲基安非他命及價金，衡以毒品交易不必然以現貨買賣
    為常態，毒品交易通路賣方上、下手間，基於規避查緝風險
    ，節約存貨成本等不同考量，販毒者與買方議妥交易，始轉
    而向上手取得毒品交付買方，再收取價金之交易模式，並非
    少見，被告與證人丙○○雖未提到毒品之種類，然依上可見，
    其等仍能達到交易合意，順利完成毒品交易，倘非證人丙○○
    及被告之熟悉與默契，一般人未必知悉交易實質內容為何，
    是由上開通訊監察譯文與證人丙○○之證述相互勾稽，足資補
    強證人丙○○證述之可信。是以，被告與真實姓名年籍不詳之
    人共同販賣，被告與丙○○聯繫後，先由被告與丙○○議價，再
    由真實姓名年籍不詳之人將前去被告與丙○○上開新北市樹林
    區樹林火車站附近之約定地點交付甲基安非他命1包等情明
    確，被告亦自承：5或6就是5克、6克可以一萬元，這個是指
    甲基安非他命等語（見本院卷第69頁），益顯證人丙○○上開
    證述信實，是以，被告確有如附表一編號1所示，與真實姓
    名年籍不詳之人共同販賣第二級毒品予證人丙○○之情事，堪
    以採取。
　㈢被告及辯護人雖就此部分辯稱：被告與丙○○間並未交付金錢
    、毒品，丙○○自稱「阿弟仔」之人僅是丙○○臆測與他交易毒
    品之人與被告之關係云云。然查：
　⒈依證人丙○○於偵查中證稱：我沒有看到他本人，我把錢交給
    他的小弟，我知道我錢交給這個人等語（見他卷第276頁）
    ；於本院證稱：我先前會說交付金錢的人是被告的小弟，是
    因為對方年紀較小，所以我稱呼他小弟，就是被告的阿弟仔
    ，但實際上是什麼關係我不曉得，應該是被告可能給我那個
    弟仔的電話，叫我打給那個阿弟仔等，聯絡方式是被告給我
    的，我們碰面時，第一次與送安非他命的人見面，之所以認
    得是我要跟被告買安非他命的人，這種東西有點類似默契的
    那種感覺等語（見本院卷第151至152頁、第158頁、第160頁
    、第167至168頁），佐以證人丙○○於通訊監察譯文對被告稱
    ：「你弟仔電話都沒通」等語，被告即稱：「都沒接」等語
    ，證人丙○○隨稱「ㄟ是怎樣」等語（見他卷第203頁），觀諸
    證人丙○○就上開交付金錢予該真實姓名年籍不詳之人，並由
    該不詳之人取得毒品之交易經過，證述並無不一，就販賣毒
    品之主要事實證述尚無瑕疵可指，且稽之被告於上開交易過
    程中，未曾親自出面，抑且，被告與證人丙○○於行動電話聯
    繫，當中多有使用暗語，核與毒品交易之常態。並無不合，
    尚難遽認證人丙○○所言有所不實之處。
　⒉佐以被告亦自承：丙○○跟對方不認識，丙○○把錢交給我，我
    綽號「阿峰」的人調毒品，再把安非他命交給丙○○，我把錢
    交給「阿峰」等語（見他卷第288頁），益徵被告確實向其
    毒品來源調取毒品後，再與真實姓名年籍不詳之人共同販賣
    第二級毒品予丙○○，至為明確。因此，被告及辯護人此節所
    辯，即屬無據。
三、丁○○部分（附表一編號2至4部分）
  ㈠被告於109年3月22日18時27分至同日21時47分許、同年4月2
    日19時36分許、同年4月20日1時13分至6時17分許，曾分別
    以行動電話門號0000000000號之行動電話與證人丁○○持用其
    女友許秋惠之行動電話門號0000000000號之行動電話有所聯
    繫，並為通話等情，業經證人丁○○偵查中及本院審理具結證
    述明確（見他卷第263頁、本院卷第170頁），並有前開109
    年聲監續字第115號通訊監察書、本院109年聲監字第166號
    通訊監察書（見警卷第221至225頁）及通訊監察譯文（B1至
    B3、B11、B13至B14，見他卷第167頁、第173頁內容詳如附
    表三）等資料附卷可稽，而被告自承其109年2月20日到109
    年6月12日有使用行動電話門號0000000000號之行動電話等
    情，業如前述，基此，此部分被告與證人丁○○間上述時間有
    聯繫之事實，亦堪認定。
　㈡證人丁○○於警詢中證稱：B1至B3這次譯文是我要向綽號『阿傑
    』（即被告）購買毒品的通話内容，本次有達成交易，本來
    他要無償提供一小包的安非他命給我吸食，但是我有給他15
    00元，本次我向被告購買1500元的安非他命，當時是購買一
    小包的安非他命，當時我是跟被告見面，是在樹林後站85度
    C前面的廣場，當時是被告朋友載被告去的；B11是我要向他
    購買安非他命的意思，是我向被告購買毒品的通話内容，本
    次有達成交易，我是向他購買2000元的安非他命，我是向被
    告購買2000元的安非他命1小包，重量不清楚，當時是在被
    告土城的租屋處交易，當時我將購買安非他命的2000元交給
    被告，被告安非他命1小包交給我；B13至B14通訊監察譯文
    ，是我向被告購買安非他命的通話内容，本次有達成交易，
    我是向被告購買2000元的安非他命，重量不清楚，本次是我
    在被告新北市土城區的租屋處，向他購買2000元的安非他命
    1小包，我將購買安非他命的2000元交給被告，被告將安非
    他命交給我；我施用安非他命後精神會變好，因為我之前有
    施用過，所以知道那是安非他命等語（見警卷第145至151頁
    ），於偵查中具結證稱：我跟被告於109年3月22日19時58分
    在新北市樹林區樹林火車站後站85度C附近見面，我跟被告
    約見面的目的是要交易毒品，被告說他那邊有安非他命，叫
    我過去，本次我向他購買1500元的安非他命，當時我買1小
    包的安非他命，不知道重量多少，有交易成功，我把錢交給
    被告，是被告主動問我要不要買安非他命，於109年4月20日
    凌晨1點到6點間，在新北市土城區被告的租屋處，我向被告
    購買2000元的安非他命1小包，重量不清楚，被告叫我去他
    土城的租屋處交易毒品，109年4月2日下午7時36分許在新北
    市土城區被告的租屋處，我向被告購買2000元的安非他命1
    小包，重量不清楚等語（見他卷第265頁），而證人丁○○上
    開證述，輔以被告與丁○○間如附表三各編號之通訊監察譯文
    內容可見，被告與丁○○2人於109年3月22日19時許，相約在
    樹林火車站後站85度C（見附表三編號B1至B3之通訊監察譯
    文）；被告與丁○○於109年4月2日19時36許，以電話聯絡至
    被告租屋處碰面（見附表三編號B11之通訊監察譯文）；被
    告於109年4月20日1時13分許，丁○○跟被告聯繫後，丁○○向
    被告抱怨：「5點才有開，現在我在這邊帶這什麼東西，如
    果我被盤問不是死定了」等語，而後被告叫丁○○從樹林火車
    站至其租屋處休息（見附表三編號B13）各情，相互勾稽，
    復衡以證人丁○○於警詢、偵查中就被告如附表一編號2至4販
    賣第二級毒品事實所為之證述，均屬一致，內容並無悖於毒
    品交易常情，復有前揭通訊監察譯文為佐，是證人丁○○於警
    詢、偵查中證述其與被告毒品交易、價金過程，應屬可信。
    至辯護意旨雖稱丁○○就附表一編號2部分之證述，並未經補
    強云云。然按販毒者與購毒者，係屬對向犯罪之結構，對向
    犯證人之證述，固不得作為認定被告犯罪之唯一證據，而須
    以補強證據證明其確與事實相符。然茲所謂補強證據，並非
    以證明犯罪構成要件之全部事實為必要，倘其得以佐證陳述
    者所述不利被告之犯罪情節非屬虛構，而能予保障其陳述之
    憑信性者，即已充足。又毒販間之毒品交易，為減少被查緝
    風險，多於隱密下進行，於利用通訊聯絡時，亦慣常以買賣
    雙方得以知悉之術語、晦暗不明之用語或彼此已有默契之含
    混語意，以替代毒品交易之重要訊息，甚至雙方事前已有約
    定或默契，只需約定見面，即足以表徵係進行毒品交易，鮮
    有明白直接以毒品之名稱或相近之用語稱之者，此種毒品交
    易之方式，如有得以佐證購毒者所述渠等對話內容之含意即
    係交易某種類毒品，能予保障所指證事實之真實性，即已充
    分，並可認為無違社會大眾之一般認知（最高法院111年度
    台上字第1623號判決意旨參照）。細繹被告與證人丁○○間如
    附表三通訊監察譯文，固未曾直接提及購買甲基安非他命相
    關毒品代號、數量或價金等用語，但已有提及其等相約見面
    地點，且被告先前亦自承有拿毒品給丁○○等語（見聲羈卷第
    25頁），依上開說明，證人丁○○於警詢、偵查就附表一編號
    2部分所為之證述，已有前開通訊監察譯文、被告於本院羈
    押訊問不利於己之陳述，以補強其證述之可信。從而，被告
    確有販賣予丁○○如附表一編號2至4所示甲基安非他命數量並
    收取價金等事實，應可採取。另起訴書就附表一編號4部分
    之交易時間原載為「109年4月20日凌晨1時至6時許」，然依
    證人丁○○上開警詢、偵查之證述及前開通訊監察譯文之內容
    ，應特定為「109年4月20日1時至6時間某時許」，且無礙於
    原起訴事實之同一性，爰更正如附表一編號4所示，附此說
    明。
　㈢證人丁○○雖於本院審理時翻異前詞，分別證稱：109年3月22
    日這次我沒有跟被告購買；109年4月2日這次，因為他說他
    資金不夠，我自己本身那時候也有弄，所以我才會問我錢拿
    給他是屬於跟他買的嗎？是我跟被告拿東西，就是拿錢給被
    告，我自己本身那時候也是有在弄，我拿錢給被告，因為在
    警察局作筆錄時警察問我說這是屬於跟被告買的嗎，我問這
    樣是屬於跟他買嗎，我說這樣我就不曉得了，我就是拿錢給
    被告一起去拿東西，就是這樣子，這樣是屬於我跟被告買賣
    的嗎？我自己當時也有在那邊吸，確實是這樣子，這樣屬於
    是跟他買的嗎？因為被告資金不夠，我自己本身也有弄，當
    時是這樣子，警察說這樣就屬於我跟被告買；109年4月20日
    這次，我們兩個在等對方，就是我拿錢給被告，被告自己的
    錢也不夠，被告拿給我，我們就在那邊一起吸，地點在被告
    住的地方，因為我不認識對方，我拿錢給被告，被告自己也
    有拿錢，說實在不可能都是我自己掏腰包，被告也拿一半，
    我也拿一半，拿到的時候，也是一起弄，所以我才會問說拿
    錢給被告是不是屬於向被告購買的，這次有跟被告拿一點回
    去，被告沒有跟我拿錢；我到被告的土城租屋處那邊，我那
    時候也想帶一些安非他命回去，被告資金不夠，我這邊也有
    錢，我說請被告幫我一起，就是一起去買，我們兩個出錢共
    同買，他送我到車站，不可能再過去被告租屋處；我拿錢給
    被告，檢察官認為我拿錢給被告，是屬於買賣，被告在賣安
    非他命，可是確實是被告自己的錢也不夠，我拿錢給被告；
    剛才講「弄」安非他命，是指吸食的意思等語（見本院卷第
    171至174頁、第182頁、第186至188頁），證人丁○○於本院
    對於被告附表一編號2至4所為之證述，僅陳及其與被告涉及
    合資購買之情節。然而，參以證人丁○○於警詢、偵查中均一
    致證稱被告與其就附表一編號2至4有交易毒品成功無訛，已
    如前述，復稽之證人丁○○於本院證稱：因為有收到這一次的
    法院作證通知，所以前幾天我跟我朋友聊天有講到這件事情
    ，我說我有拿錢，他自己也有拿錢，我拿錢給他，這樣是不
    是變成他賣給我？我與朋友討論，朋友是說我不要害人家，
    因為被告也有出錢，我也有出錢，我說這樣會不會害到被告
    ，我拿錢給被告是不是他會構成買賣安非他命給我等語（見
    本院卷第189、191頁），由此以見，證人丁○○針對附表一編
    號2至4關於毒品交易之經過而於本院證述之內容，已受到他
    人不當影響，可信度已有疑義。再者，被告於本院羈押訊問
    時供稱：我有承認拿安非他命給他們，也有收錢，是我自己
    一個人去拿毒品，丁○○部分有2次，丁○○在我租屋處跟我拿
    毒品，另一次是在樹林火車站那裡，丁○○都沒有看到我跟上
    游交易的情形等語（見聲羈卷第24至25頁），被告既已明確
    坦承其與丁○○交易之過程，與證人丁○○於警詢、偵查中之證
    述，相互印證，應可認被告確實有實行如附表一編號2至4所
    示之毒品交易，況參諸證人丁○○於偵查中證述完畢前，經檢
    察官詢及：「是否會翻供？」，證人丁○○稱：「不會」等語
    （見他卷第264頁），益顯證人丁○○經本院傳喚後審理中到
    庭所為之證述，不無迴護被告而圖為被告開脫罪責之嫌，尚
    難憑此為被告有利之認定依據。
　㈣被告及辯護人雖辯稱：被告同居人乙○○於被告租屋處並未見
    聞被告與丁○○間有從事毒品交易之情事云云。然查：
　⒈證人乙○○於本院審理中具結證稱：被告有一個朋友阿牛，胖
    胖的開聯結車，他家在花蓮，阿牛來土城租屋處3次，來就
    跟被告要毒品吃，被告就拿毒品請他吃；被告身上有毒品的
    時候都是去找甲○○拿，要不然就是找樹林市場一個綽號「阿
    團」的大藥頭拿，被告身上都會有毒品，警卷第75頁的照片
    即丁○○的照片，阿牛錢又不多，被告就自己貼，阿牛吃毒品
    從來不給錢的，因被告這個人，我也不曉得，他毒品他自己
    花錢去買，朋友來他會請人家吃，被告身上沒有毒品這次很
    像是阿牛、很胖等語（見本院卷第229至232頁）；又證稱：
    阿牛有來三次，其中一次有拿錢給被告，被告也拿錢出來，
    被告也找我借錢，我說沒有錢，我要吃早餐的，然後被告自
    己身上也有錢，他們就去找甲○○，來回出去大約一個小時就
    回來，他們又開始在那邊靡爛，被告去幫他拿毒品，因為那
    時候一公克的安非他命他們講是2000元，阿牛就說他身上沒
    有什麼錢，還沒領錢，就好像拿1000元給被告，被告說1000
    元要怎麼拿，被告就問我有沒有錢，我說我要吃飯的，被告
    自己有錢就自己拿出來了，被告就在租屋處，阿牛拿給被告
    ，被告問我有沒有錢，我說沒有錢，被告就自己從口袋掏出
    錢來等語（見本院卷第241至243頁），可見證人乙○○固然證
    述被告與丁○○間取得毒品過程，並無涉及對價關係之情況。
　⒉但關於證人乙○○於110年12月10日到院就本案證述緣由，則陳
    以：今天來開庭前我知道被告在法院有這件案件，是被告跟
    我講的，他說阿牛說他販賣，我說「怎麼可能，之前他來你
    不是都請他，他怎麼說你販賣，而且你們不是很好嗎」，今
    （110）年10月的時候，被告有跟我說會傳我當證人等語（
    見本院卷第243頁），由此可見，證人乙○○到院為上開證述
    前，已與被告有討論溝通案情之情形，過程中或有編造或淡
    化案發經過之機會，或因彼此討論案情而污染證人記憶之可
    能性，則證人乙○○上開證述是否可信，即非無疑。再者，證
    人丁○○於本院一再證稱其取得毒品之過程，過程中被告資金
    不夠，而其同時有交錢給被告之情形，並於本院審理中證稱
    ：被告也是出去拿，他自己也沒有安非他命（見本院卷第18
    4頁），此與證人乙○○證稱均是被告請丁○○施用毒品等情節
    （見本院卷第245頁），亦有齟齬。況以，稽之證人乙○○所
    證：被告經濟能力不好，被告就愛賭博，還有玩星城，玩很
    大都入不敷出，講也講不聽，但我沒有質問被告為什麼可以
    免費請朋友用一克2000元的毒品卻沒有錢負擔應該負擔的房
    租，我想說也沒有多少錢就付了等語（見本院卷第228、246
    頁），此與證人丁○○證述被告資金不夠之情節大致相符，倘
    被告已有經濟狀況不佳或有染上賭癮惡習之情形，尚且需向
    同居人請求代為支出房租，衡以毒品通常量少價高之特性，
    被告豈能一再免費請他人施用毒品？顯與事理相違。是證人
    乙○○所證述，非無受不當干擾及瑕疵可言，自難憑為被告有
    利認定之依據。
四、按毒品交易時間、交易地點、金額數量之磋商，及毒品之實
    際交付收取現款，係構成販賣毒品罪之重要核心行為。而所
    謂合資、代購、調貨行為是否構成販賣，自應視被告在買賣
    毒品過程中之交易行為特徵而定，即其究係立於賣方之立場
    ，向上游取得貨源後以己力為出售之交易，抑或立於買方立
    場，代為聯繫購買加以判斷。若被告接受買主提出購買毒品
    之要約，並直接收取價金、交付毒品予買主，自己完遂買賣
    的交易行為，阻斷毒品施用者與毒品提供者的聯繫管道，縱
    其所交付之毒品，係其另向上游毒販所取得，然其調貨行為
    仍具有以擴張毒品交易而維繫其自己直接為毒品交易管道之
    特徵，自仍屬於毒品危害防制條例所規定之販賣行為，因上
    游毒販與買主間並無直接關聯，無從認係立於買方立場，為
    買主代為聯繫購買毒品，該毒品交易行為，自僅屬被告自己
    一人之單獨販賣行為（最高法院110年度台上字第2021號判
    決意旨參照）。查證人丙○○已證述其僅認識被告，並不認識
    被告毒品來源（「阿峰」或稱「阿峯」），而丙○○亦證稱當
    日面交之人金錢會交由何人並不知情（見本院卷第147頁）
    ；證人丁○○則證稱：被告沒有告訴我安非他命來源；被告沒
    有跟我提過上游，我不認識；被告跟朋友拿的，我不可能跟
    被告一起去，被告有離開租屋處，我一個人在他家等，被告
    有出去，我不知道是哪裡；我不曉得被告要去哪裡拿毒品，
    每次拿毒品會蠻久的，我會打電話給他，說到底要等多久等
    語（見本院卷第181頁、第183至184頁、第188頁），再參以
    被告於上開時間向丙○○稱因貨不好，請丙○○等待換貨等情，
    有附表二編號A13之通訊監察錄音譯文可參，又證人丁○○前
    開所述，核與被告自承：丁○○部分有2次，丁○○都沒有看到
    我跟上游交易的情形等語（見聲羈卷第25頁）大致相符，綜
    合證人上開證述、被告前開不利於己之供述及通訊監察譯文
    內容可知，丙○○、丁○○對於被告向上游毒販調取、購買毒品
    的數量、金額實際究竟為何，實不知情，是以，丙○○、丁○○
    與被告取得毒品之數量及價金，該項約定亦僅存於被告及丙○○、丁○○之間，已有買賣毒品之外觀，復由此觀之，被告客
    觀上確係居於賣方之立場對外販售甲基安非他命，同時阻斷
    丙○○、丁○○與被告的毒品提供者間之聯繫管道，就販賣甲基
    安非他命具有自主決定權，縱其所交付的毒品，尚另需向上
    游毒販調得或購得，然其調貨交易行為，仍有以擴張毒品交
    易，以維繫自己直接為毒品交易管道的模式，顯與便利他人
    施用而居間代購毒品之幫助施用或合資購買之情形不同，仍
    應認定屬於販賣行為無疑。是被告及辯護意旨稱僅係被告為
    丙○○調貨或與丁○○合資云云，顯與前揭事證未合，顯不足採
    。
五、次按「安非他命」、「甲基安非他命」均係屬毒品危害防制
    條例第2條第2項第2款所列之第二級毒品，安非他命多為硫
    酸鹽或鹽酸鹽，可溶於水，為白色、略帶苦味之結晶，甲基
    安非他命亦多為硫酸鹽或鹽酸鹽，可溶於水，亦為白色、略
    帶苦味之似冰糖狀結晶，但使用劑量及致死劑量，仍屬有別
    ，且目前國內發現者都為甲基安非他命的鹽酸鹽，國內緝獲
    之安非他命藥物，多為甲基安非他命，有行政院衛生署管制
    藥品管理局（現改制為衛生福利部食品藥物管理署）93年02
    月09日管檢字第0930001092號函、93年12月22日管檢字第09
    30012251號函闡述甚詳，可見安非他命與甲基安非他命係毒
    性有差別之第二級毒品（最高法院97年度台上字第4536號判
    決意旨參照）。而參酌安非他命在國內取得不易，施用情形
    較少，且衡諸一般施用毒品者對於所施用之毒品究為「安非
    他命」、「甲基安非他命」，並無辨明之能力等情，足認被
    告及證人丙○○、丁○○於本案相關警詢、檢察官偵訊及本院審
    理中所述毒品「安非他命」應係「甲基安非他命」，應堪認
    定。　　
六、復按政府查緝販賣毒品犯行無不嚴格執行，且販賣毒品罪係
    重罪，若無利可圖，衡情一般持有毒品者，當不致輕易將持
    有之毒品交付他人。且販賣毒品乃違法行為，非可公然為之
    ，並有其獨特之販售路線及管道，亦無公定之價格，復可任
    意增減其分裝之數量，而每次買賣之價量，亦可能隨時依市
    場貨源之供需情形、交易雙方之關係深淺、資力、對行情之
    認知、可能風險之評估、查緝是否嚴緊，及購買者被查獲時
    供述購買對象之可能性風險評估等諸般事由，而異其標準，
    非可一概而論。是販賣之利得，誠非固定，縱使販賣之人從
    價差或量差中牟利方式互異，其意圖營利之非法販賣行為仍
    屬同一；舉凡有償交易，除足反證其確另基於某種非圖利本
    意之關係外，通常尚難因無法查悉其販入價額作為是否高價
    賣出之比較，而諉無營利之意思，致阻卻販賣犯行之追訴。
    觀諸上開通訊監察譯文，被告倘未意圖從中獲利，其當亦不
    可能無端耗費諸多時間、勞力等成本，先以電話與購毒者聯
    繫後，再依約定於指定地點交付毒品之理，倘無價差或量差
    可圖，衡情被告不致甘冒罹犯重典之風險，無端平白迂迴推
    由真實姓名年籍不詳之人交付毒品予丙○○，復給予毒品予丁○○，是被告販賣甲基安非他命，顯係基於營利之意圖。至於
    證人丁○○於本院審理時證稱：109年3月22日這次，我不好意
    思跟他拿這個，所以就拿1500元給被告等語（見本院卷第19
    0頁），但其復證稱：被告拿給我那時候沒有拿錢，是我自
    己說我跟你拿這樣，你自己也沒有收回我拿1500元跟你拿等
    語（見本院卷第190頁），則綜觀證人丁○○該部分證述，縱
    其陳及與被告於附表一編號2部分，原先僅涉及轉讓與否之
    問題，然而丁○○其後既就該部分毒品交付價金予被告，益徵
    被告實已於交付毒品過程當中，取得相當之對價，依上說明
    ，被告仍有從109年3月22日交付毒品當中牟利甚明，因此，
    證人丁○○此部分之證述，尚難執此為對被告有利認定之依據
    。
七、被告又辯稱：先前法官面前我承認，因為當時要過年了，我
    不想回去家人沒有看到我被羈押在法院，後來我回去有自己
    回想說這樣講對自己也不對，到時自己要負責，當時為了交
    保我才這樣說我有拿云云（見本院卷第68頁）。然受訊問之
    被告究竟出於何種原因坦承犯行實不一而足，或係遭訊問者
    以不正方式對待始承認，或係未遭不正方式對待，而係考量
    是否能獲輕判或免遭羈押，或出於自責悔悟者，或有蓄意頂
    替或別有企圖，此為受訊問者主觀考慮是否認罪所參酌因素
    ，此種內在想法難顯露於外而為旁人所知悉，因之，只要訊
    問者於訊問之際，皆能恪遵法律規定，嚴守程序正義，客觀
    上無任何誘導、逼迫或其他不正方法，縱使被告基於某種因
    素而坦承犯行，要不能因此即認被告自白欠缺任意性。被告
    於本院羈押訊問時，經指定辯護人到場後，仍於本院偵查羈
    押庭之法官前坦承其與丙○○、丁○○交易毒品之事實經過及販
    賣犯行，對於販賣第二級毒品之基本構成要件事實，已然明
    白陳述，且指定辯護人自應已充分、詳細告知相關法律意見
    ，其於刑事案件偵查中受律師協助之功能，已受有完整之保
    護，被告豈有僅因為求避免羈押，即刻意壓抑自由意志，逕
    為不利於己之自白？以故，被告於本院羈押訊問時所為之自
    白或其他不利於己之陳述，經本院所引用之供述部分，其與
    事實相符者，依法自得為證據，被告此部分所辯，自屬無據
    。
八、從而，被告上開所辯，無非是臨訟卸責之詞，不足採信。綜
    上，被告本案犯行均堪認定，應依法論科。至檢察官另外聲
    請傳喚「魯魯巴」、被告偵查羈押訊問程序中之辯護律師到
    院作證，分別證明「魯魯巴」係被告上游及被告於羈押庭所
    述屬實，惟依卷內證據，無法得知「魯魯巴」之真實年籍姓
    名，無從傳喚，且本案事證已明，本院認上開傳喚已無必要
    ，附此敘明。
參、論罪部分
一、被告行為後，毒品危害防制條例第4條第2項業經立法院修正
    ，並由總統於109年1月15日公布施行，於同年7月15日生效
    。不論修正前後之規定，甲基安非他命為毒品危害防制條例
    第2條第2項第2款所列之第二級毒品，此部分修正內容，對
    被告尚無有利或不利之情形。至修正前毒品危害防制條例第
    4條第2項係規定：「製造、運輸、販賣第二級毒品者，處無
    期徒刑或7年以上有期徒刑，得併科新臺幣1000萬元以下罰
    金。」修正後則規定：「製造、運輸、販賣第二級毒品者，
    處無期徒刑或10年以上有期徒刑，得併科新臺幣1500萬元以
    下罰金。」自應以修正前之規定較有利於被告，依刑法第2
    條第1項前段規定，適用109年7月15日修正前毒品危害防制
    條例第4條第2項之規定。
二、核被告所為，均係犯修正前毒品危害防制條例第4條第2項販
    賣第二級毒品罪。其各次為販賣而持有或與他人共同持有甲
    基安非他命之低度行為，應各次販賣之高度行為所吸收，均
    不另論罪。
三、被告與真實姓名年籍不詳之人，就附表一編號1所示犯行，
    有上開犯意聯絡及行為分擔，被告自應依刑法第28條規定，
    論以共同正犯。公訴意旨就此部分漏未論及共同正犯，尚有
    未洽，應予補充。
四、被告上開4次販賣第二級犯行，犯意各別，行為互殊，應分
    論併罰。
肆、量刑及定執行刑審酌理由
一、按刑法第57條規定，科刑時應以行為人之責任為基礎，並審
    酌第57條所列10款及一切情狀，以為量定刑罰之標準。上述
    規定，既以行為責任為刑罰量定之基礎，是法院於量刑時，
    自應區分出之犯罪情狀（行為相關事由）、一般情狀（行為
    人相關或其他刑事政策事由），以為量刑判斷（最高法院10
    8年度台上字第2036號、第4039號、110年度台上字第2633號
    、第3266號、第3445號、第4715號、第4957號、第4958號判
    決、111年度台上字第718號判決，均同此區分基準）。前者
    如犯罪動機、目的、犯罪時之所受之刺激、犯罪之手段、犯
    罪所生之危險或損害、違反義務之程度等量刑因子，藉此等
    與不法、罪責關聯之事項，以形構、確認結果非價程度、行
    為非價程度及罪責之整體形象，資為行為人之責任刑量定的
    主要依據；後者，如犯罪行為人之生活狀況、品行、智識程
    度或犯罪後之態度，以及犯罪行為人是否與被害人達成和解
    等修復性司法或社會復歸可能性等其他刑事政策上之考量，
    為調節所可能科處刑罰之科處，藉以盡力謀求行為人所應受
    之刑罰，係本於罪責原則所由生，並使刑罰得以受之節制，
    同時藉由行為人屬性或政策考量之量刑因子，決定是否發揮
    對責任刑之減輕作用，或認不予減輕，以求罪刑相當。
二、審酌被告明知甲基安非他命為第二級毒品，其不當使用對身
    心戕害程度甚鉅，詎被告竟藉販賣毒品予他人以牟利，所為
    非，但擴大毒品於社會之流通性，使他人身心產生、強化成
    癮性，同時產生潛在不特定個人生命、身體、健康之抽象危
    險，所為應值非難。惟佐以本案各次販賣之數量，被告本案
    犯罪情節，顯與大盤、中盤等販賣毒品者有別，應列為其犯
    罪情節輕重之考量因素。除上開犯罪情狀外，被告於本院否
    認犯行，犯後態度難謂良好，尚難憑以為被告有利之量刑因
    素。被告於本案發生前，並無相關前案科刑紀錄，有臺灣高
    等法院被告前案紀錄表在卷可參（見本院卷第17至28頁），
    此一情狀自得為其有利評價之依據，又被告於本院自述高中
    畢業之智識程度，目前在家務農，臨時做鐵工，每月收入約
    3至5萬元，未婚，需要扶養父母，家庭經濟狀況勉持（見本
    院卷第336頁）等家庭生活、經濟狀況之行為人一般情狀，
    綜合卷內一切情狀，依罪刑相當原則，分別量處如主文所示
    之刑。
三、復審酌被告所為附表一各次販賣毒品犯行所侵害法益均屬同
    一社會法益，販賣對象雖然個別，但若干次數對象集中，毒
    品流通性仍然有一定限度，是對法益侵害之加重效應尚非嚴
    重。此外，綜合考量被告犯罪行為之不法與罪責程度、對其
    施以矯正之必要性，暨刑罰加重之邊際效用遞減情形，依比
    例原則、平等原則、罪刑相當原則加以權衡，定其應執行刑
    如主文所示。
四、被告上開4次販賣第二級毒品犯行間，犯意各別，行為互殊
    ，應予分論併罰。
伍、沒收部分
一、犯罪所得部分
　㈠被告於附表一編號2至4「販賣方式及販賣所得」欄所示金額
    ，俱為被告本案販賣第二級毒品之犯罪所得，爰依刑法第38
    條之1第1項前段、第3項規定均予沒收，並於全部或一部不
    能沒收或不宜執行沒收，追徵其價額（詳如附表一編號2至4
    「罪名、宣告刑及沒收」欄所示）。
　㈡被告於附表一編號1「販賣方式及販賣所得」欄所示金額，為
    被告與真實姓名年籍不詳之人本案販賣第二級毒品之犯罪所
    得，然因其否認該部分犯行，業如前述，因此，就其該部分
    犯行之犯罪所得，未能詳實以告，乃屬當然，應依刑法第38
    條之2第1項規定，估算其犯罪所得。本院考量上開真實姓名
    年籍不詳之人，僅係當面收受價金並交付甲基安非他命之人
    ，實際上向本案被告之毒品來源取得甲基安非他命與丙○○議
    價者，乃係被告，衡以被告與上開共犯間之行為分擔之具體
    情節，仍應認定係由被告取得上開販賣犯罪所得，爰依刑法
    第38條之1第1項前段、第3項規定均予沒收，並於全部或一
    部不能沒收或不宜執行沒收，追徵其價額（詳如附表一編號
    1「罪名、宣告刑及沒收」欄所示）。
二、犯罪所用之物部分
　㈠末按犯毒品危害防制條例第4條之罪，其供犯罪所用之物，不
    問屬於犯罪行為人與否，均沒收之，毒品危害防制條例第19
    條第1項定有明文。此係採義務沒收主義，為刑法第38條第2
    項但書所稱之特別規定（最高法院111年度台上字第926號判
    決意旨參照）。
　㈡經查，被告曾使用行動電話門號0000000000號之行動電話（
    含上開門號之SIM卡1張），與丙○○、丁○○聯繫本案販賣第二
    級毒品事宜，業如前述，雖無相關扣案紀錄，是上開手機（
    含上開門號之SIM卡1張）仍屬係被告所有供本案犯罪所用之
    物，惟既未據扣案，然並無證據證明業已滅失，爰依毒品危
    害防制條例第19條第1項規定，於附表一各編號罪刑項下宣
    告沒收，並依刑法第38條第4項規定，於全部或一部不能沒
    收或不宜執行沒收時，追徵其價額。
據上論斷，應依刑事訴訟法第299條第1項前段，判決如主文。
本案經檢察官戊○○提起公訴，檢察官羅美秀到庭執行職務。
中　　華　　民　　國　　111 　年　　6 　　月　　8 　　日
　　　　　　　　　刑事第三庭  審判長法 官  黃柏憲
　　　　　　　　　                  法 官  邱佳玄
　　　　　　　　　                  法 官  林育賢
以上正本證明與原本無異。
如不服本判決應於收受送達後20日內向本院提出上訴書狀，並應
敘述具體理由。其未敘述上訴理由者，應於上訴期間屆滿後20日
內向本院補提理由書(均須按他造當事人之人數附繕本)「切勿逕
送上級法院」。
辯護人依據刑事訴訟法第346條、公設辯護人條例第17條及律師
法第32 條第2項、第36條等規定之意旨，尚負有提供法律知識、
協助被告之義務（含得為被告之利益提起上訴，但不得與被告明
示之意思相反）。
因疫情而遲誤不變期間，得向法院聲請回復原狀。
中　　華　　民　　國　　111 　年　　6 　　月　　9 　　日

                                    書記官  鄭慧婷
附錄本案論罪科刑法條：　　　　　　　
修正前毒品危害防制條例第4條第2項
製造、運輸、販賣第二級毒品者，處無期徒刑或7年以上有期徒
刑，得併科新臺幣1000萬元以下罰金。

附表一：
編號 對象 時間 地點 販賣方式及販賣所得（新臺幣） 罪名、宣告刑及沒收 1 丙○○ 109年3月20日21時47分許 新北市樹林區樹林火車站附近   丙○○以所持用行動電話門號0000000000號之行動電話撥打己○○所持用行動電話門號0000000000號之行動電話後取得聯繫後，己○○與真實姓名年籍不詳之人嗣於左列時間、地點，由真實姓名年籍不詳之人交付甲基安非他命他命1小包（重量不清楚），丙○○並交付予真實姓名年籍不詳之人價金2000元。 己○○犯共同販賣第二級毒品罪，處有期徒刑捌年。 未扣案新臺幣貳仟元沒收，於全部或一部不能沒收或不宜執行沒收時，追徵其價額。 未扣案之行動電話壹支（含門號0000000000號SIM卡壹張）沒收，於全部或一部不能沒收或不宜執行沒收時，追徵其價額。 2 丁○○ 109年3月22日19時58分許  新北市樹林區樹林火車站後站85度C附近 丁○○以所持用行動電話門號0000000000號之行動電話撥打己○○所持用行動電話門號0000000000號之行動電話後取得聯繫後，丁○○於左列時間、地點交付予己○○價金1500元後，己○○再行交付甲基安非他命1小包（重量不清楚）予丁○○。 己○○犯販賣第二級毒品罪，處有期徒刑捌年。 未扣案新臺幣壹仟伍佰元沒收，於全部或一部不能沒收或不宜執行沒收時，追徵其價額。 未扣案之行動電話壹支（含門號0000000000號SIM卡壹張）沒收，於全部或一部不能沒收或不宜執行沒收時，追徵其價額。 3  109年4月2日219時36分許 新北市土城區被告租屋處 丁○○以所持用行動電話門號0000000000號之行動電話撥打己○○所持用行動電話門號0000000000號之行動電話後取得聯繫，丁○○於左列時間、地點交付予己○○價金2000元後，己○○再行交付甲基安非他命1小包（重量不清楚）予丁○○。 己○○犯販賣第二級毒品罪，處有期徒刑捌年。 未扣案新臺幣貳仟元沒收，於全部或一部不能沒收或不宜執行沒收時，追徵其價額。 未扣案之行動電話壹支（含門號0000000000號SIM卡壹張）沒收，於全部或一部不能沒收或不宜執行沒收時，追徵其價額。 4  109年4月20日1時至6時間某時許 新北市土城區被告租屋處 丁○○以持用行動電話門號0000000000號之行動電話撥打己○○持用行動電話門號0000000000號之行動電話後取得聯繫，嗣丁○○於左列時間、地點交付予己○○價金2000元後，己○○再行交付甲基安非他命1小包（重量不清楚）予丁○○。 己○○犯販賣第二級毒品罪，處有期徒刑捌年。 未扣案新臺幣貳仟元沒收，於全部或一部不能沒收或不宜執行沒收時，追徵其價額。 未扣案之行動電話壹支（含門號0000000000號SIM卡壹張）沒收，於全部或一部不能沒收或不宜執行沒收時，追徵其價額。 備註：本附表就起訴書附表所載「安非他命」部分，均逕予更正同起訴書犯罪事實欄所載「甲基安非他命」。      

附表二：A6至A14之通訊監察譯文
編號 日期 A：己○○ B：丙○○ 對話內容 基地台位置 A6 2020/3/20 18：27：10 0000000000 0000000000 A：喂  B：喂 A：剛下班 B：你現在在作什麼 A：土城 B：做什麼一樣嗎  A：ㄟ B：你在土城哪裡  A：看守所這邊  B：看守所那邊  A：ㄟ B：你弟仔電話都沒通 A：都沒接 B：ㄟ是怎樣 A：我也有打都沒接 B：沒通不是沒接 A：昨天半夜有通 B：ㄟ A：今天半夜 B：歐還是我過去你那邊你有辦法那個嗎 A：你說什麼 B：我說過去你那邊你幫我那個方便嗎 A：現在 B：等一下我現在在外面 A：我等一下要回去花蓮差不多8-9點 B：你等一下要回去花蓮 A：ㄟ阿 B：靠邀北部這邊還有嗎  A：我可以幫你找  B：好你幫我找還蠻急的  A：你要還多少錢 B：現在外面小蜜蜂那個大概2張半至3張 A：我知道你要還我幾張  B：沒關係就2張 A：還2張 B：你說我要的  A：ㄟ B：看可以5或6個可以1塊嗎 A：好啦 （空白） A7 2020/3/20 18：53：26 0000000000 0000000000 B：喂傑 A：你何時要過來  B：我等一下洗完澡過去  A：你現在人在林口  B：ㄟ我在林口  A：林口是在哪裡  B：租賃之家在林口  A：在桃園那邊  B：還沒到新莊過來  A：歐到這邊要1小時  B：不用看有沒有塞車  A：好我等你 B：現在7點最晚8點可以嗎  A：8點之前好嗎  B：歐 A：我8點45的火車 B：好這樣有點趕 A：不然我要到11點  B：不然我在你去  A：你洗好就過來  B：好 A：我在明德路2段  B：好 A：中央路跟明德路2段這邊 B：好那個0K嗎  A：0K拉 B：好 新北市○○區○○路0段000號7樓頂 A8 2020/3/20 19：23：10 0000000000 0000000000 B：喂 A：你出來沒 B：在路上了 A：8點前會到嗎 B：8點半那到樹林火車站 A：後站 B：ㄟ A：你要還我多少  B：要還你 A：全部6000還是5000還是10000 B：6000幾個 A：最少也要2以上 B：不然（誤繕為「燃」）你先拿3支2個 A：什麼3支2個 B：就是工程那個冷媒 A：歐3支冷媒 B：那我直接去車站這樣我們兩邊走一定來得及 A：好後站 B：好  A9 2020/3/20 19：58：17 0000000000 0000000000 A：喂你到了  B：我到了 A：他回去洗澡我在等他  B：他回去洗澡  A：我等他 B：ㄟ我怕你來不及還是我直接過去  A：去哪裡  B：你那邊 A：沒有我朋友也是住那附近 B：這樣我現在在車站這邊前站 A：後站 B：夜市那邊 A：我也不知道 B：中山路 A：ㄟ B：我在這邊等  A：好 （空白） A10 2020/3/20 下午 22：31：10 0000000000 0000000000 B：喂 A：等一下他要過來了  B：1塊6可以嗎  A：沒有辦法那麼多  B：沒有辦法  A：最多5個  B：你出來了沒有 A：我出來了剛剛在騎機車 B：騎機車 A：我現在在等他 B：我一樣在這邊 A：你在後站那邊等我你一樣要1塊  B：ㄟ A：我盡量幫你喬一下  B：好 新北市○○區○○路0段00000號12樓   A11 2020/3/20 21：03：44 0000000000 0000000000 B：喂你到了嗎 A：我馬上到我在旁邊  B：我在85度這邊  A：等一下過去  新北市○○區○○路0段00000號12樓 A12 2020/3/20  21：08：19  0000000000 0000000000 A：我沒看到人  B：你在哪裡  A：你開白色車子  新北市○○區鎮街000號4樓 A13 2020/3/20 21：32：33 0000000000 0000000000 A：喂他去換東西  B：哈 A：那個不好我叫他換過 B：要多久  A：很快10分鐘内 B：好 A：不好意思 （空白） A14 2020/3/20 21：47：39 0000000000 0000000000 A：喂要過去了  （空白） 出處：他卷第203至209頁。      

附表三：B1至B3、B11、B13至14通訊監察譯文
編號 日期 A：己○○ B：丁○○ 對話內容 基地台位置 110年3月22日（他卷第167）      B1 2020/3/22 17：51：26  0000000000 0000000000 A：你誰 B：我坐火車我誰 A：你怎麼又換這支電話你怎麼知道這支電話 B：你之前留給我的 A：對有 B：不然鬼給我的 A：到了打這支電話 B：後站 A：ㄟ後站  B：好 新北市○○區○○路0段000號7樓頂 B2 2020/3/22 19：45：29 0000000000 0000000000 A：喂 B：下一站樹林 A：好後站 B：好 （空白） B3 2020/3/22 19：58：00 0000000000 0000000000 A：喂 B：後站全家這邊  A：好  B：多久 A：後站哪有全家是85度C B：我是說樹林後站  A：好 （空白） 110年4月2日      B11 2020/4/2  07：36：42 0000000000 0000000000 A：喂怎樣 B：在樓下了 A：上來 B：我怎麼上去我在廟這邊  A：什麼廟 B：出門口不是有一個宮  A：上來你不是有來過  B：4樓然後  A：最後一間  B：有門嗎 A：有  B：好 OK  110年4月      B13 2020/4/20 01：13：21 0000000000 0000000000 A：喂 B：那個問蔣(司機)給我騙你知道嘛 A：什麼 B：那個計程車跟我講說一點就有了你知道嗎要五點才有開 A：ㄟ B：火車站要5點才有開 A：是歐 B：不是叫我在這邊當傻瓜嗎  A：是歐 B：火車站又危險  A：你過來這邊休息 B：計程車跟我講說一點給我收190 A：是歐 B：幹您娘莊孝偉 A：你就過來這邊睡覺 B：如果說一點多我就不會過來這邊我就在超商睡覺 A：ㄟ阿 B：現在我問這邊她講說要5點才有開 A：恩 B：5點才有開現在我在這邊帶這什麼東西如果我被盤問不是死定了 A：你過來我這邊休息 B：你不是叫我去死嗎 A：你過來這邊休息 B：你不知道這邊幾點有開嗎 A：我也不曉得 B：不是錢的問題是我在這邊吹冷風 A：你（誤繕為「擬」）就過來嗎 B：好啦  B14 2020/4/20 06：17：39 0000000000 0000000000 上班了早安  （簡訊） 



附表四：卷目代碼對照表
⒈吉警偵字第1100003963號卷【簡稱警卷】。
⒉臺灣花蓮地方檢察署109年度他字第277號卷【簡稱他卷】。
⒊本院110年度聲羈字第7號卷【簡稱聲羈卷】。
⒋本院110年度訴字第104號卷【簡稱本院卷】。